臺灣桃園地方法院刑事判決　　　　　　　　　　　　　九十一年度易字第四八一號
　　公　訴　人　臺灣桃園地方法院檢察署檢察官
　　被　　　告　丙○○
右列被告因詐欺案件，經檢察官提起公訴（九十年度偵緝字第五六三號），本院判決
如左：
    主  文
丙○○幫助意圖為自己不法之所有，以詐術使人將本人之物交付，處拘役伍拾日，如
易科罰金，以佰元折算壹日。
    事  實
一、丙○○於民國八十九年四月間自所寄居之屋主甲○○（另案由台灣台南地方法院
    審理）告知不詳真實姓名之「辜蓮娜」詐欺集團願以每份新台幣（下同）三千元
    之價格租用郵局或銀行帳戶存摺及金融卡使用三個月，丙○○明知對方以低價租
    用郵局或銀行存摺及金融卡，目的係在供其詐欺集團作為非法轉帳使用，或欲以
    之詐騙第三人使之陷於錯誤將款項匯入該帳戶後，再以金融卡將款項領取一空，
    致使被害人追查無門，卻僅因貪圖不法利益，竟與甲○○基於幫助詐欺之犯意，
    於八十九年四月十四日至位於桃園市○○路○段五十一號桃園郵局（局號０一二
    ００－一號）申請帳號：000000－0號郵政存簿儲金帳戶後，即交該存摺
    、金融卡及密碼予甲○○，旋由其帶領至桃園縣桃園市文昌公園附近，將該帳戶
    、金融卡及密碼以三千元之代價交與對方使用三個月。嗣不詳真實姓名之「辜蓮
    娜」詐欺集團於同年八月一日寄發署名為「聯泰科技股份有限公司」（業已於八
    十五年九月廿五日解散登記）之「千禧鴻運回饋贈獎活動」，三獎金額八十六萬
    元之中獎函予乙○○，並於乙○○依中獎函所載電話與之聯繫時，詐稱需先繳納
    百分之十五的稅金予財政部後始能領取獎金，並告知丙○○前揭帳號供其匯款，
    致乙○○因此陷於錯誤，誤信確有中獎而於次日（八十九年八月二日）匯款總計
    六萬元至丙○○前揭帳號內，惟匯款後卻始終未見獎金發放，乙○○始知遭詐騙
    並報警處理。嗣丙○○於八十九年十二月四日至郵局補發存摺時，經郵局人員發
    覺有異報警查獲，始偵悉上情。
二、案經乙○○訴由桃園縣警察局桃園分局報告台灣桃園地方法院檢察署檢察官偵起
    訴。
    理  由
一、訊據被告丙○○固坦承有至郵局開戶後，將存摺、提款卡及密碼交予甲○○並收
    受三千元等情，惟矢口否認有何右揭犯行，辯稱：因其寄居於甲○○家中欠其人
    情，所以才依甲○○之意至郵局開戶供其使用，不知道甲○○將其交予不詳真實
    姓名之「辜蓮娜」詐欺集團作為詐欺之用云云；經查：右揭事實，業據告訴人乙○○於警訊時指訴綦詳，並據證人即郵局人員丁○○於警訊時及本院調查時證述
    明確在卷。而被告亦知悉不詳真實名之「辜蓮娜」者收購存摺、提款卡係供詐欺
    他人之用等情，亦據證人甲○○於偵查中證述：當時一位年約三十歲自稱「辜蓮
    娜」者，向其表示要收購存摺及提款卡，而正好丙○○因經濟困難缺錢，我就問
    他要不要將存摺、提款卡賣給「辜蓮娜」者，而他說好，就去郵局申請帳號，然
    後再由我帶他去找自稱「辜蓮娜」者等語在卷（見台灣桃園地方法院檢察署九十
    年偵緝字第五六三號卷第二八頁反面）。此外，並有聯泰科技股份有限公司廣告
    單、對獎號碼單、告訴人乙○○之郵局匯款單執據各乙紙，及被告至郵局開戶時
    之儲金人紀要表、儲金戶申請變更帳戶事項申請書、印鑑卡各乙紙在卷足憑。而
    告訴人於八十九年八月二日依不詳真實姓名之「辜蓮娜」詐欺集團指示匯入被告
    上開帳戶之六萬元，旋於同日遭人以提款卡提領乙節，亦有郵政儲金匯業局儲匯
    管理局九十一年八月五日儲管字第三一八號函及所附被告上開帳戶交易明細表在
    卷足徵，而查被告設立帳戶後，若非將該等帳戶資料及提款卡密碼等交付他人輾
    轉供詐欺之不詳真實姓名之「辜蓮娜」詐欺集團使用，被害人即告訴人乙○○又
    如何能依該詐欺及團之指示而將錢匯入被告之帳戶，嗣由該詐欺集團以提款卡密
    碼提領該等帳戶之款項，足徵被告確有將其帳戶提供予他人使用甚明。茲查被告
    於親自開設帳戶後，竟非供己使用，在不知收購帳戶者底細之情形下，僅為牟利
    ，即貿然將帳戶、提款卡及密碼等提供他人使用，嗣終為不詳真實姓名之「辜蓮
    娜」詐欺集團使用行騙，其對收購該帳戶者係欲供非法用途，當有所認識，而其
    所參與者，係詐欺犯罪構成要件以外之行為，亦應以從犯論之，是被告所辯，核
    係飾詞卸責，不足採信，事證明確，被告犯行洵堪認定。
三、被告將開設之帳戶提供予詐欺集團用於詐騙之行為，係犯刑法第三十條第一項前
    段、第三百三十九條第一項之幫助詐欺取財罪。而被告所為係屬幫助犯，依正犯
    之刑減輕之。爰審酌被告之前科素行、一時貪圖小利而受慫恿，致犯法禁，惟因
    而所獲得之代價僅三千元，且係因一時受人利用而幫助他人犯罪，及犯後態度等
    一切情狀，量處如主文所示之刑。又被告行為後，刑法第四十一條於九十年一月
    十日經修正公布，並於同年月十二日生效，易科罰金之適用範圍擴大為最重本刑
    五年以下有期徒刑之罪，並明定併合處罰之數罪，如各罪均得易科罰金者，其應
    執行之刑逾六月時，亦得適用之。是被告犯罪後法律已有變更，依刑法第二條第
    一項前段之規定，比較結果，自應適用裁判時之法律即修正後之刑法第四十一條
    之規定，就前揭宣告之刑諭知易科罰金之折算標準。
據上論斷，應依刑事訴訟法第二百九十九條第一項前段，刑法第三十條第一項前段、
第二項、第三百三十九條第一項、第二條第一項前段、修正後刑法第四十一條第一項
前段，，罰金罰鍰提高標準條例第一條前段、第二條，判決如主文。
本案經檢察官黃錦秋到庭執行職務。
中      華      民      國      九十一    年      八    月    二十三    日
                                 臺灣桃園地方法院刑事第四庭
                                    法  官  邱  滋  杉
右正本證明與原本無異。
如不服本判決，應於判決送達後十日內向本院提出上訴狀( 應附繕本 )，上訴於
臺灣高等法院。
                                    書記官  周  巧  屏
中      華       民      國      九十一    年     八    月    二十六    日
附錄本案所犯法條全文：
刑法第三百三十九條
意圖為自己或第三人不法之所有，以詐術使人將本人或第三人之物交付者，處五年以
下有期徒刑、拘役或科或併科一千元以下罰金。
以前項方法得財產上不法之利益或使第三人得之者，亦同。
前二項之未遂犯罰之。
